臺灣臺南地方法院交通事件裁定　　　　100年度交聲字第432號
移送機關　　交通部公路總局嘉義區監理所臺南監理站
異議人即
受處分人　　陳勝煌
上列異議人即受處分人因違反道路交通管理處罰條例案件，對於
交通部公路總局嘉義區監理所臺南監理站民國100年5月13日所為
之裁決處分（處分案號：嘉監南字第裁74-AEY754701號）聲明異
議，本院裁定如下：
    主  文
原處分撤銷。
陳勝煌不罰。
    理  由
一、原處分意旨略以：異議人即受處分人陳勝煌（下稱異議人）
    駕駛車牌號碼121-UY號自用一般小貨車，於民國100 年4 月
    7 日16時15分許，在臺北市○○路○ 段76號前，因「在人行
    道臨時停車」，經臺北市政府警察局文山第一分局萬芳派出
    所警員予以製單舉發，嗣經移送機關即交通部公路總局嘉義
    區監理所臺南監理站以異議人違規事實明確，依道路交通管
    理處罰條例第55條第1 項第1 款及違反道路交通管理事件統
    一裁罰基準表之規定，裁處異議人罰鍰新臺幣（下同）600
    元之處分。
二、本件聲明異議意旨略以：異議人因與老闆廖見順去工作，在
    工作時廖見順在三樓而異議人在車旁，員警上前盤查舉發違
    規時，即要求異議人出示證件開單舉發。因在北部安裝廣告
    招牌常遭舉發違規，而異議人因不清楚法規，且當日係廖見
    順駕駛上開大貨車，而非異議人駕駛，因而為此聲明異議等
    語。
三、按汽車駕駛人，在橋樑、隧道、圓環、障礙物對面、人行道
    、行人穿越道、快車道臨時停車，處300 元以上600 元以下
    罰鍰，道路交通管理處罰條例第55條第1 項第1 款定有明文
    。
四、經查：
(一)異議人駕駛車牌號碼121-UY號自用一般小貨車，於100 年4
    月7 日16時15分許，在臺北市○○路○ 段76號前，因在人行
    道臨時停車，經臺北市政府警察局文山第一分局萬芳派出所
    警員予以製單舉發等情，固有臺北市政府警察局100 年4 月
    7 日北市警交字第AEY754701 號舉發違反道路交通管理事件
    通知單1 紙附卷可稽。
(二)然按異議人於本院100 年7 月25日調查時到庭陳稱：「我不
    知道員警所開立之紅單是要出示駕照，該車當天不是我開的
    ，是廖見順開的，他是我的老闆，對於當天違規停車我無意
    見，我當時也沒有跟警察說車子不是我開的，因為我常常在
    臺北工作被警察開單，我已經習慣了，我想說有違規就給他
    開。」等語（詳本院卷第24頁），經核與證人即當日舉發本
    違規事件之員警馬崇原於100 年7 月25日本院調查時到庭結
    證：「（問：本件是否你舉發？〈提示舉發單並告以要旨〉
    ）是我舉發的。」、「（問：當時情形如何？）當時我巡邏
    經過見121-UY號小貨車停在人行道上，且發動中，上面有人
    在車廂梯子上裝設廣告看板，該人並非在庭之異議人，異議
    人當時主動走向我，我便要他出示駕照，我當時沒有小電腦
    可以查詢，我便問異議人車子是否他開的，異議人說開他沒
    有關係，但是異議人當時沒有提到他不是駕駛人。」等語（
    詳本院卷第21頁），可徵員警於舉發違規當時，固有異議人
    不爭執上開違規行為，然員警未查核確認異議人是否為本件
    違規行為之駕駛人即予製單舉發。是本件違規行為之駕駛人
    是否確為異議人，顯有疑義。況且，第三人廖見順亦於100
    年7 月28日具狀向本院陳稱其為本件違規行為之駕駛人，且
    經本院以電話方式向第三人廖見順查詢屬實，有異議人100
    年7 月27日陳報狀及本院100 年7 月29日公務電話紀錄表各
    1 份附卷可參，益徵本件違規行為人之駕駛人應為「廖見順
    」，而非異議人甚明。
(三)綜上，異議人於前揭時、地，既非為車牌號碼121-UY號自用
    一般小貨車之駕駛人，自難認其有何違規行為。則移送機關
    未予詳查，仍以原處分對異議人予以裁罰，於法即有未合，
    自應由本院裁定將原處分撤銷，另為異議人不罰之諭知，以
    資適法。
五、據上論斷，應依道路交通管理處罰條例第87條第2 項、道路
    交通事件處理辦法第19條前段，裁定如主文。
中    華    民    國    100    年    7    月    29    日
                        交通法庭  法  官  鄭燕璘
以上正本證明與原本無異。
如不服本裁定應於送達後5日內向本院提出抗告狀（應附繕本）
。
                                  書記官  蔡明峰
中    華    民    國   100    年    7     月    29    日